# 请问谁有股权出资的验资报告模板

提问人：dingdong01 时间：2010-07-14 19:25:37
求股权出资验资模板，:handshake

回答人：chenyiwei
可以考虑在 1602 号指南中所提供的涉及非货币财产出资的验资报告模板的基础上，考虑根据《股权出资登记管理办法》（国家工商行政管理总局令第 39 号）对股权出资的特别要求增补相关的审验程序，并在验资事项说明中作出相应的补充说明。